臺灣桃園地方法院民事裁定
109年度訴字第1282號
上  訴  人
即  被  告  謝奇恩  
            黃嬌妹  
被  上訴人
即  原  告  廖運蓉  
上列上訴人（即被告）與被上訴人（即原告）間請求損害賠償等
事件，上訴人對於中華民國110年1月29日本院第一審判決提起上
訴，本院裁定如下：
    主  文
上訴人應於本裁定送達後五日內，補繳第二審裁判費新臺幣陸萬
肆仟零壹拾捌元，逾期未繳，即駁回上訴。
    理  由
一、按訴訟標的之價額，以起訴時之交易價額為準；無交易價額
    者，以原告就訴訟標的所有之利益為準核定訴訟標的之價額
    為準；以一訴主張數項標的者，其價額合併計算之。但所主
    張之數項標的互相競合或應為選擇者，其訴訟標的價額，應
    依其中價額最高者定之民事訴訟法第77之1條第2項、77條之
    2第1項分別定有明文。
二、本件被上訴人即原告先位聲明依侵權行為之規定，請求上訴
    人即被告連帶給付新臺幣（下同）100萬元及其利息，並請
    求上訴人自民國105年2月1日起至給付該款項之前，給付被
    上訴人相當於租金之不當得利；備位聲明則依民法第767條
    前段、中段之規定，請求上訴人將坐落於桃園市○○區○○段00
    00地號土地（下稱系爭土地）上之營建剩餘土石方移除，並
    返還土地給被上訴人，並請求上訴人自105年2月1日起至返
    還系爭土地前，給付相當於租金之不當得利。核被上訴人先
    位聲明與備位聲明請求相互應為競合，依前揭規定，應依價
    額最高訴訟標的價額作為本案之訴訟標的價額。
三、而被上訴人備位聲明依民法第767條請求返還系爭土地，其
    訴訟標的價額應以系爭土地之交易價額即市價為準。本院審
    酌系爭土地於起訴時即108年12月間並無相關實價登錄價格
    可供參考，而與系爭土地鄰近之桃園市○○區○○段0000地號土
    地（下稱1098地號土地）於與起訴日（即108年12月25日）
    最近之107年2月間，實際交易之價格為每坪0.7萬元，有地
    籍圖資網路便民服務系統截圖及內政部交易實價查詢服務網
    截圖畫面可參，而該次交易雖有經註記「該標的位於高壓電
    塔下（嫌惡設施）因此買賣價偏低」之記載，然被上訴人並
    不否認與該1098地號土地相鄰之系爭土地應亦有相同之嫌惡
    設施存在，是認系爭土地之交易價值與1098地號土地之交易
    價值應屬相當，此外，卷內並無其他事證足認系爭土地之交
    易價格於107年2月至本件起訴時之108年12月間有明顯漲跌
    之情形，是認以每坪0.7萬元作為本件備位聲明訴訟標的價
    額核定之基準，應屬可採，且此計算基準亦為上訴人所同意
    。從而，本件備位聲明之訴訟標的價額即為為420萬1,120元
    （計算式：面積1,984平方公尺×0.3025×7,000元＝4,201,120
    元），顯較被上訴人先位聲明之訴訟標的價額為高，揆諸前
    揭規定，自應以備位訴訟標的價額作為本件訴訟標的之價額
    。至被上訴人雖曾提出同地段804、805、1000地號土地之實
    價登陸價格作為系爭地交易價格之參考，惟上開土地距離系
    爭土地均仍有相當之距離，經濟條件並不相當，是認以上開
    土地之實價登陸價格作為本件訴訟標的價值之參考，並非妥
    適，併此敘明。
四、本院於110年1月29日以109年度訴字第1282號判決認被上訴
    人先位聲明無理由，並就備位聲明為被上訴人勝訴之判決，
    上訴人不服，提起上訴，是本件上訴利益亦為420萬1,120元
    ，應徵第二審裁判費6萬4,018元，上訴人尚未繳納。為此，
    限上訴人於收受本裁定後5日內，分別逕向本院補繳如主文
    所示金額，逾期不為補正，即駁回上訴。
五、裁定如主文。
中　　華　　民　　國　　110 　年　　12　　月　　14　　日
                  民事第三庭  法　官　許容慈
正本係照原本作成。　　　　　　　　　
如不服本裁定應於訴訟標的價額核定部分，於送達後10日內向本
院提出抗告狀，並應繳納抗告費新台幣1,000 元。補繳裁判費部
分不得抗告。
中　　華　　民　　國　　110 　年　　12　　月　　15　　日
                              書記官  邱佑儒